【裁判字號】    99,易,184
【裁判日期】    990430
【裁判案由】    竊盜
【裁判全文】
臺灣嘉義地方法院刑事判決               99年度易字第184號
公  訴  人  臺灣嘉義地方法院檢察署檢察官
被      告  丙○○
上列被告因竊盜案件，經檢察官提起公訴（99年度偵字第1902號
），因被告於本院準備程序中就被訴事實為有罪之陳述，經本院
裁定以簡式審判程序審理判決如下：
    主  文
丙○○犯踰越安全設備竊盜罪，累犯，處有期徒刑柒月。
    犯 罪 事 實
一、丙○○前於民國95年間，因施用第一、二級毒品案件，經臺
    灣板橋地方法院以95年度訴字第1177號判決分別判處有期徒
    刑8月、4月確定，嗣經該院以96年度聲減字第1498號裁定均
    減刑後定其應執行刑有期徒刑5月確定；復因竊盜案件，經
    本院以96年度易字第519號判決判處有期徒刑8月確定，與前
    揭應執行有期徒刑5月接續執行，於97年8月1日縮刑期滿執
    行完畢出監。竟仍不知悔改，意圖為自己不法之所有，於98
    年10月5日上午6時30分許之日間，至嘉義縣水上鄉寬士村崎
    仔頭38之6號乙○○住宅，由1樓後方攀爬踰越屬於安全設備
    之該屋窗戶進入屋內，竊得乙○○之女友甲○○所有之0000
    000000號行動電話1具（含SIM卡1張），得手後離去，並拿
    至嘉義市某通訊行變賣，得款新臺幣1,000元花用殆盡。嗣
    經乙○○於98年10月5日上午10時20分許，向嘉義縣警察局
    水上分局柳林派出所報案，經警前往現場採得3枚可疑指紋
    ，送請內政部警政署刑事警察局鑑驗結果，為丙○○之右食
    指、右食指及左中指之指紋，因而查得上情。
二、案經嘉義縣警察局水上分局報告臺灣嘉義地方法院檢察署檢
    察官偵查起訴。
    理  由
一、本件被告丙○○所犯係死刑、無期徒刑、最輕本刑為3年以
    上有期徒刑以外之罪，亦非高等法院管轄第一審案件，且被
    告於本院準備程序中，已就被訴事實為有罪之陳述，經告知
    簡式審判程序之旨後，被告及檢察官對於本件改依簡式審判
    程序審理均表示同意，本院依刑事訴訟法第273條之1第1項
    規定，當庭裁定本件進行簡式審判程序，是本件依刑事訴訟
    法第273條之2規定，不受同法第159條第1項、第161條之2、
    第161條之3、第163條之1及第164條至第170條有關證據提示
    、交互詰問及傳聞證據等相關規定之限制，合先敘明。
二、上開犯罪事實，業據被告坦承不諱（見本院卷第34頁），核
    與證人即被害人乙○○、甲○○指述情節相符（見警卷第4
    頁至第7頁），此外，並有竊案現場外觀、被翻箱倒櫃後之
    房間及所留可疑指紋處之照片共19張、內政部警政署刑事警
    察局98年11月13日刑紋字第0980153574號鑑驗書1份附卷可
    稽（見警卷第9頁至第12頁、第14頁至第25頁），堪認被告
    上開任意性自白與事實相符，應可採信。本件事證明確，被
    告犯行洵堪認定。
三、按所謂毀越門扇牆垣，指毀損或越進門扇牆垣者而言，毀而
    不越，或越而不毀，均得依該條款處斷。是核被告所為，係
    犯刑法第321條第1項第2款之踰越安全設備竊盜罪。又其前
    於95年間，因施用第一、二級毒品案件，經臺灣板橋地方法
    院以95年度訴字第1177號判決分別判處有期徒刑8月、4月確
    定，嗣經該院以96年度聲減字第1498號裁定均減刑後定其應
    執行刑有期徒刑5月確定；復因竊盜案件，經本院以96年度
    易字第519號判決判處有期徒刑8月確定，與前揭應執行有期
    徒刑5月接續執行，於97年8月1日縮刑期滿執行完畢出監等
    情，有臺灣高等法院被告前案紀錄表1份在卷可稽（見本院
    卷第3頁至第11頁），其於受徒刑之執行完畢後，5年以內故
    意再犯本件有期徒刑以上之罪，為累犯，應依法加重其刑。
    爰審酌被告犯後坦承犯行之態度、竊得物品之價值、行竊之
    手法、被害人乙○○表示原諒被告（見本院卷第37頁）及其
    國中畢業之智識程度、未婚、平時與祖父母同住、目前全身
    癱瘓無法自由行動、無法工作、經濟狀況貧窮等一切情狀，
    量處如主文所示之刑。
據上論斷，應依刑事訴訟法第273條之1第1項、第299條第1項前
段，刑法第321條第1項第2款、第47條第1項，判決如主文。
本案經檢察官林俊良到庭執行職務。
中    華    民    國    99    年    4     月    30    日
                  刑事第四庭    法  官  吳育霖
以上正本證明與原本無異。
如不服本判決應於收受判決後10日內向本院提出上訴書狀，並應
敘述具體理由；其未敘述上訴理由者，應於上訴期間屆滿後20日
內向本院補提理由書（均須按他造當事人之人數附繕本）「切勿
逕送上級法院」。告訴人或被害人如對於本判決不服者，應具備
理由請求檢察官上訴，其上訴期間之計算係以檢察官收受判決正
本之日期為準。
中    華    民    國    99    年    4     月    30    日
                                書記官  陳俊男
附錄論罪科刑法條：
中華民國刑法第321條（加重竊盜罪）
犯竊盜罪而有左列情形之一者，處6月以上、5年以下有期徒刑：
一、於夜間侵入住宅或有人居住之建築物、船艦或隱匿其內而犯
    之者。
二、毀越門扇、牆垣或其他安全設備而犯之者。
三、攜帶兇器而犯之者。
四、結夥三人以上而犯之者。
五、乘火災、水災或其他災害之際而犯之者。
六、在車站或埠頭而犯之者。
前項之未遂犯罰之。

司法院資訊處製作；財團法人民間司法改革基金會備份。
